【裁判字號】    91,交聲,522
【裁判日期】    920423
【裁判案由】    違反道路交通管理處罰條例聲明異議
【裁判全文】
臺灣桃園地方法院刑事交通事件裁定                九十一年度交聲字第五二二號
    原處分機關  交通部公路局新竹區監理所
    異  議  人
    即受處分人  甲○○
右列受處分人因違反道路交通管理處罰條例事件，對交通部公路局新竹區○○○○○
道路交通管理事件裁決書所為處分（原處分案號：民國九十一年十月一日桃監裁五字
第裁五二－Ｉ00000000號），聲明異議，本院裁定如左：
        主  文
原處分撤銷。
甲○○不罰。
        理  由
一、異議意旨略以；本件舉發違反道路交通管理事件通知單Ｉ00000000號，
    其中違規車號、出生日期、地址及簽名樣式皆與本人資料不符，且交通罰單因地
    址不符，未接到通知，無法即時申請異議，又舉發日期民國九十年六月十一日，
    異議人未到該違規路段，當天異議人係在南亞電路板公司錦興廠出勤，基上說明
    ，異議人確實無該項違規事實等語。
二、按法院受理有關交通事件，準用刑事訴訟法之規定，道路交通管理處罰條例第八
    十九條定有明文；另按犯罪事實應依證據認定之，無證據不得推定其犯罪事實，
    刑事訴訟法第一百五十四條定有明文；再按交通法庭認為聲明異議有理由時，應
    以裁定將原處分經聲明異議之部分撤銷，道路交通案件處理辦法第二十條亦有明
    文。
三、經查，本件裁決所舉之違規事實係異議人於民國九十年六月十一日十五時三十分
    許，駕駛車號ＰＨ–三五九二號自用小客車，行經台十四線九公里處限速每小時
    七十公里之路段時，以時速八十六公里行駛，超速十六公里（經雷達測速儀測得
    ），又未帶駕駛執照，經彰化縣警察局交通隊隊員當場攔檢而填掣彰化縣警察局
    彰警交字第Ｉ00000000號舉發違反道路交通管理事件通知單。異議人未
    於應到案日期即九十年六月二十六日前到案申訴不服舉發，裁決機關因而於九十
    一年十月一日以桃監裁五字第裁五二–Ｉ00000000號裁決異議人未領有
    駕駛執照駕駛及行車速度超過規定之最高時速未滿二十公里，處罰鍰新臺幣（下
    同）一萬四千四百元，有前揭違規通知單、裁決書各一份附卷可參。
四、次查，本件攔檢異議人之彰化縣警察局交通隊隊隊員林國清到庭證稱：「（問：
    本件是否你舉發？當時情形如何？）是，因事隔一年多，當天的駕駛人是否即庭
    上的異議人我根本無法確定，我們是先以測速測出車輛違規後，將之攔下，直接
    開單給違規駕駛人。」、「．．．駕駛人當天未帶駕照，因為沒帶駕照不能開車
    ．．．一般這種情況是違規人到監理站出示駕照後，監理站會改成未帶駕照行駛
    ，因那時未開放電子閘門，所以我們就直接以駕駛人之陳述而作紀錄。」等語在
    卷可稽（見本院九十一年十二月三日訊問筆錄），足見證人並不能確定異議人是
    否即為違規人及證人所舉發本件違規人之姓名、年籍資料均係以當時查獲之駕駛
    人之陳述為據，無法作其他查證，亦即本件並無法排除有他人冒用異議人之姓名
    、年籍資料之可能，則異議人是否真有為本件違規駕駛之行為，尚有可疑；再佐
    以本院經函查異議人工作之南亞電路板股份有限公司錦興廠，其覆稱略以：本公
    司員工甲○○（即異議人）於九十年六月十一日確實到勤上班，時間：早上七點
    至下午六點（因該員工係屬公司二級主管，免刷卡）等語，有該廠之切結書一紙
    在卷可按，尚足認異議人所抗辯其於本件舉發違規之時間，係在工作場所而非違
    規地點乙節，非屬虛構；及徵諸異議人經本院命其當庭簽寫姓名十遍（見本院九
    十一年十二月三日訊問筆錄），與前開舉發違反道路交通管理事件通知單上違規
    人之簽名相核對之結果，兩者顯有不同，亦難認係同一人所簽。是綜上所述，本
    件認定異議人駕駛上開車輛違規之積極事證尚有不足，此外，又查無其他相關證
    據資料可憑審認，故異議人本件違規事實已屬不能證明，自應為有利於異議人之
    認定。從而，原處分機關僅以員警記載之前開舉發單，即認異議人違反道路交通
    管理處罰條例第二十一條第一項第一款、第四十條第一項之規定，而裁決異議人
    罰鍰一萬四千四百元，尚有不當，本件異議為有理由，應由本院將原處分撤銷，
    並諭知異議人不罰。
據上論斷，應依道路交通管理處罰條例第八十七條第二項，道路交通案件處理辦法第
二十條前段，裁定如主文。
中      華      民      國      九十二      年    四    月    二十三    日
                                 臺灣桃園地方法院交通法庭
                                       法  官   張 震 武
右正本證明與原本無異。
如不服本裁定，應於裁定送達後五日內向本院提出抗告狀。
                                       書記官   賴 玉 真
中        華        民        國   九十二   年   四   月    二十八    日


司法院資訊處製作；財團法人民間司法改革基金會備份。
